臺灣南投地方法院刑事判決
110年度侵訴字第15號
公  訴  人  臺灣南投地方檢察署檢察官 
被      告  TUN TUN WIN(中文譯名：黃正旗，緬甸籍)



指定辯護人  本院公設辯護人許定國  
上列被告因妨害性自主案件，經檢察官提起公訴（109年度偵字
第4019號），本院判決如下：
    主  文
甲 ○○ ○     犯強制性交罪，處有期徒刑參年陸月。並於刑之執
行完畢或赦免後，驅逐出境。
    事  實
一、甲 ○○ ○     （中文譯名：黃正旗，下稱黃正旗）經由BK00
    0-A109067（真實姓名詳卷，下稱A女）之母BK000-A109067A
    （真實姓名詳卷，下稱B女）之介紹，結識A女後，有意追求
    A女。黃正旗於民國109年8月16日凌晨2時40分許，以每小時
    新臺幣（下同）500元計價，各支付2,000元、1,000元與B女
    、A女，由B女偕同A女在南投縣竹山鎮自家經營之養生館1樓
    包廂（地址詳卷）坐檯，陪伴黃正旗飲酒、唱歌，而B女於
    同日凌晨4時許先行離去。黃正旗知悉A女於坐檯前已服食多
    顆安眠藥，且於包廂內A女又飲用啤酒，精神狀況不佳，竟
    趁兩人獨處之機會，先詢問A女是否可以發生性行為，A女回
    答要發生性行為要7,000元，黃正旗竟未獲A女同意，基於強
    制性交之犯意，將A女壓制在沙發，褪去A女內褲，將生殖器
    插入A女陰道抽動直至射精，而以此違反A女意願之方式，對
    A女強制性交，A女不甘心仍向黃正旗索賠7,000元（未取得
    ）。嗣A女因其家庭環境、與母親間之關係及遭黃正旗侵犯
    等情事，身心俱疲，登上頂樓，意圖輕生，因此遭人發現撥
    叫119，救護人員於同日上午9時24分許到場，救護A女送醫
    ，A女在醫院方告知醫護人員其遭黃正旗性侵之事，而由醫
    護人員協助報警處理。
二、案經A女訴由南投縣政府警察局竹山分局報告臺灣南投地方
    檢察署檢察官偵查起訴。
    理  由
一、程序部分
    按性侵害犯罪防治法所稱性侵害犯罪，係指觸犯刑法第221
    條至第227條、第228條、第229條、第332條第2項第2款、第
    334條第2項第2款、第348條第2項第1款及其特別法之罪；行
    政機關、司法機關及軍法機關所製作必須公示之文書，不得
    揭露被害人之姓名、出生年月日、住居所及其他足資識別被
    害人身分之資訊，性侵害犯罪防治法第2條第1項、第12條第
    2項分別定有明文。另性侵害犯罪防治法第12條所定其他足
    資識別被害人身分之資訊，包括被害人照片或影像、聲音、
    住址、親屬姓名或其關係、就讀學校與班級或工作場所等個
    人基本資料，性侵害犯罪防治法施行細則第6條定有明文。
    本件被告黃正旗所犯係屬性侵害犯罪防治法所稱之性侵害犯
    罪，因本院所製作之本案判決係屬必須公示之文書，為避免
    告訴人A女身分遭揭露，依上開規定，對於告訴人A女、告訴
    人母親B女姓名、年籍、住居所及其他足資識別身分之資訊
    均予以隱匿，而僅記載其代號。
二、證據能力
  ㈠按被告以外之人於審判外之言詞或書面陳述，除法律有規定
    者外，不得做為證據，刑事訴訟法第159條第1項定有明文。
    經查，本案告訴人A女及B女於警詢中所為之陳述，均為被告
    以外之人於審判外所為之言詞陳述，均屬傳聞證據，被告辯
    護人表示此部分陳述無證據能力（見本院卷第89、390至391
    頁），經核無法定傳聞法則例外情形，依刑事訴訟法第159
    條第1項規定，告訴人A女及B女於警詢中所為之陳述均認無
    證據能力。
  ㈡被告以外之人於審判外之陳述，雖不符刑事訴訟法第159條之
    1至第159條之4之規定，而經當事人於審判程序同意作為證
    據，法院審酌該言詞陳述或書面陳述作成時之情況，認為適
    當者，亦得為證據。當事人、代理人或辯護人於法院調查證
    據時，知有第159條第1項不得為證據之情形，而未於言詞辯
    論終結前聲明異議者，視為有前項之同意，刑事訴訟法第15
    9條之5分別定有明文。本判決其餘所引用被告以外之人於審
    判外之陳述，被告及辯護人均未於言詞辯論終結前對證據能
    力聲明異議，本院審酌上開證據資料製作時之情況，尚無違
    法不當及證明力明顯過低之瑕疵，亦認為以之作為證據應屬
    適當，依刑事訴訟法第159條之5第2項規定，均有證據能力
    。其餘認定本案犯罪事實之非供述證據，查無違反法定程序
    取得之情，依刑事訴訟法第158條之4規定反面解釋，亦具證
    據能力。
三、認定犯罪事實所憑之證據及理由 
　　訊據被告固坦承知道告訴人A女有先服用多顆安眠藥，並於
    上開地點先與告訴人A女一同喝約10幾罐啤酒，再於上開時
    間、地點與告訴人A女發生性行為，惟矢口否認有何強制性
    交之犯行，辯稱：那天是A女約我過去，是A女先亂摸我並親
    我，我後來跟A女說想要跟她發生性行為，A女事先說要付給
    她7,000元，我跟他說我現在在上班，沒有領工資，我只有2
    ,000元，之後有錢再給她，我們就發生關係等語，經查：
  ㈠被告確實知道告訴人A女有先服用安眠藥約20顆，並於上開地
    點先與告訴人A女一同喝約10幾罐啤酒，再於上開時間、地
    點與告訴人A女發生性行為，業經被告於警詢、偵查、本院
    準備程序及審理時坦白承認（見警卷第3至4頁，見偵卷第95
    至96頁，見本院卷第87至88、175至176、398至400頁），核
    與證人即告訴人A女（下稱告訴人A女）之證述相符（見偵卷
    第9至10頁，本院卷第179至180頁），且有現場照片6張、竹
    山秀傳醫院受理疑似性侵害事件驗傷診斷書、驗傷採證光碟
    、診斷證明書、性侵害事件代號與真實姓名對照表、妨害性
    自主案被害人（關係人）代號與真實姓名對照表、竹山秀傳
    醫院109年9月25日109竹秀管字第1090675號函暨檢附告訴人
    A女之病歷及檢驗報告資料、竹山秀傳醫院109年10月21日10
    9竹秀管字第1090725號函、內政部警政署刑事警察局109年1
    0月28日刑生字第1098004592號鑑定書、南投縣政府消防局
    救護記錄表、性侵害案件驗證同意書、疑似性侵害案件證物
    採集單各1份在卷可查（見警卷第10至11、15頁，偵卷第79
    、102、107至110頁，警卷密封袋，偵卷密封袋），是此部
    分事實，首堪採信。
　㈡告訴人A女於本院審理時證稱：當天我是先喝酒再吃安眠藥，
    之後我約被告在包廂裡面，算是坐檯，我們喝酒喝一喝，然
    後就開始發生性行為，我記得我們好像有講話，然後我有哭
    ，然後有躺在沙發，發生過程我就不太記得，性行為之前我
    有跟被告說要7,000元，被告在開始唱歌之前，我去廚房時
    有拿2,000元給我，印象中沒有再另外給我2,000元，我應該
    沒有同意被告發生性行為，那時我有吃安眠藥、喝酒，發生
    性行為後我覺得不甘心，然後要被告賠我7,000元；怎麼離
    開包廂我不記得，我只有印象我們走樓梯上去，被告自己跟
    我說要去我房間，當時我也不知道怎麼辦，被告有沒有堅持
    一定要去我房間我不記得了，然後進到我房間，進到房間情
    況是被告躺在我床上，我假裝在打筆電，其實我是在用手機
    ，我就說我要去廁所，我就趕快用手機LINE打字給我媽說「
    阿旗在我房間請她離開」，我不敢自己叫被告回去，被告在
    我房間5至10分鐘；我本來平常都會喝酒，安眠藥晚上都吃1
    、2顆而已，案發當日因為心情不好，所以才會服用安眠藥1
    、20顆，這樣服用會比較容易睡，且醫生說過不能服安眠藥
    加酒，這樣會酒精中毒等語（見本院卷第179至193頁），與
    其於偵訊時之證述大致相符（見偵卷第8至15頁），應可採
    信。且被告曾於警詢時供稱：當時他跟我說要給她7,000元
    ，我跟他說我是你男朋友你還要拿錢？後來她就沒說什麼，
    我便以我的生殖器插入她的陰道內等語（見警卷第3頁），
    卻於偵訊改稱：A女她告訴我如果要做什麼性關係要給她7,0
    00元，做完她才跟我要7,000元，我說我沒有，我說我身上
    有2,000元等語（見偵卷第95頁），又於本院準備程序時改
    稱：A女說要付給她7,000元，我說我現在再上班，沒有工資
    ，我只有2,000元，先給你2,000元，我們就發生關係等語（
    見本院卷第87至88頁），是被告供述前後不符，被告於警詢
    及偵查時之供稱與告訴人A女上述證述相符，且較接近案發
    時，記憶較為清晰，較可採信。又被告於本院審理時供稱：
    A女去廚房拿酒時，我就給她坐檯費，A女1個小時500元，2
    個小時1,000元，A女沒有說要不要跟我發生性行為等語（見
    本院卷第400頁），可知被告於廚房給告訴人A女2,000元是
    坐檯費非發生性行為所給予之費用，以及告訴人A女曾說過
    以7,000元與被告發生性行為，但被告未與告訴人A女口頭上
    達成合意卻仍與告訴人A女發生性行為等情。
  ㈢被告於警詢時亦供稱：A女當天精神狀況很不好等語（見警卷
    第3頁），並於偵訊時供稱：A女那一天說的話很奇怪，靠在
    我身上一直哭，說想她前男友；那天是她先親我，我才親她
    ，她說沒有，我就說應該是兩個都喝醉了等語（見偵卷第96
    頁），以及證人B女於偵查及本院審理時證稱：A女她跟之前
    男朋友分手，很傷心難過，所以想要跟被告聊天，她當時走
    路不穩，精神狀況就是有點頭暈感覺；在包廂那時我只是覺
    得他有一點神情恍惚，我以為她喝多了等語（見偵卷第117
    頁，本院卷第200頁），況且被告與告訴人A女於案發後所傳
    送訊息中亦提及「那天兩個都醉了」等語，亦有告訴人A女
    與「浪跡天涯」LINE通訊軟體對話紀錄擷取畫面1張可參（
    見偵卷第69頁），顯然證人B女還在包廂時告訴人A女精神狀
    態已經不佳，且被告亦察覺告訴人A女精神狀態不佳等情。
    再觀告訴人A女診斷證明書中載明「未明示藥物、藥物或生
    物物質故意自我傷害中毒之初期照顧」、「血液中發現酒精
    」，以及竹山秀傳醫院回函內及護理紀錄中均載明被告血液
    乙醇濃度為85mg/dl（正常為小於10mg/dl），此有竹山秀傳
    醫院受理疑似性侵害事件驗傷診斷書及竹山秀傳醫院109年1
    0月21日109竹秀管字第1090725號函各1份在卷可稽（見偵卷
    第102頁，警卷密封袋），可證明告訴人A女於案發前確實有
    服用安眠藥及啤酒等情。另觀臺灣南投地方檢察署辦案公務
    電話紀錄表竹山秀傳醫院病例室答覆病歷所載「未明示藥物
    」應是指急診驗傷單中所載名稱為Estazolam之藥物，此有
    臺灣南投地方檢察署辦案公務電話紀錄表及竹山秀傳醫院急
    診驗傷單各1份在卷可查（見偵卷第130頁，偵卷密封袋），
    而Estazolam副作用可能產生昏昏欲睡、頭暈、記憶力受損
    等副作用，同時飲用酒精，會增加影響，亦有臺北榮民總醫
    院桃園分院-藥品查詢（悠樂丁錠用藥查詢結果）1份可參（
    見本院卷第289至291頁），更可證明告訴人A女與被告獨處
    時精神狀態並非良好。惟告訴人A女於偵訊時證稱：喝一喝
    兩個人都有一點醉意，他就開始撫摸我的身體，有脫我的衣
    服、褲子、內褲，有將他生殖器進入我下面，我記得他好像
    說很愛我；在包廂時我有一些意識等語（見偵卷第10至11頁
    ），以及告訴人A女於本院審理時之上述證詞可知，被告與
    告訴人A女發生性行為時，告訴人A女仍有意識，而非陷入不
    能或不知抗拒之狀態。
　㈣西元1979年聯合國大會通過「消除對婦女一切形式歧視公約
    」（以下簡稱CEDAW），並在1981年正式生效，其內容闡明
    男女平等享有一切經濟、社會、文化、公民和政治權利，締
    約國應採取立法及一切適當措施，消除對婦女之歧視，確保
    男女在教育、就業、保健、家庭、政治、法律、社會、經濟
    等各方面享有平等權利，且不限於聯合國會員國，均可加入
    。鑑於保障婦女權益已成國際人權主流價值，我國為提升我
    國之性別人權標準，落實性別平等，經立法院於96年1月5 
    日議決，2月9日總統批准並頒發加入書，明定CEDAW具國內
    法效力，並經立法院於100年5月20日三讀通過，於同年6月8
     日公布「消除對婦女一切形式歧視公約施行法」。意在促
    使我國性別人權狀況與國際接軌，兩性權益均獲得平等保障
    ，性別歧視逐步消除。落實在性侵害事件，主要為打破以往
    對於性別刻板印象及普遍存在性侵害犯罪迷思。強調「性自
    主決定權」即「性同意權」，意指任何性行為都應建立在相
    互尊重，彼此同意的基礎上，絕對是「No means No 」「on
    ly Yes means Yes」，即「說不就是不！」、「她（或他）
    說願意才是願意！」、「沒有得到清楚明瞭的同意，就是不
    同意！」。申言之，要求性主動的一方有責任確認對方在「
    完全清醒」的狀態下「同意」（但排除對未滿16歲、心智障
    礙、意識不清、權力不對等或以宗教之名行誘騙之實者）之
    行為，鼓勵「溝通透明化」並「尊重對方」。因此，對方沉
    默時不是同意，對方不確定或猶豫也不是同意，在對方未同
    意前之任何單獨與你同行回家或休息，只能視為一般人際互
    動，不是性暗示，又同意擁抱或接吻，也不表示想要性交，
    即對方同意後也可反悔拒絕，無所謂「沒有說不行，就等於
    願意」或有「半推半就」的模糊空間，避免「性同意」成為
    性侵害事件能否成立的爭議點。猶不得將性侵害的發生歸咎
    於被害者個人因素或反應（例如不得將被害人穿著曝露或從
    事與性相關之特殊行業等作為發生性行為的藉口，或指摘被
    害人何以不當場求救、立即報案、保全證據，或以被害人事
    後態度自若，仍與加害者保有曖昧、連繫等情狀即推認被害
    者應已同意而合理化加害者先前未經確認所發生的性行為）
    ，卻忽視加害者在性行為發生時是否確保對方是在自願情況
    下的責任。被告雖抗辯是告訴人A女先親吻才與告訴人A女發
    生性行為，惟被告為性行為主動方，已知悉告訴人A女已服
    用安眠藥並喝酒，處於精神狀態不佳，卻未與告訴人A女確
    認是否同意為性行為，即與告訴人A女發生性行為，顯然未
    尊重告訴人A女性自主決定權，自屬違反告訴人A女意願。縱
    使被告於告訴人A女要求7,000元時有給告訴人A女2,000元，
    惟被告於本院審理時供稱：我說我沒有錢，只能給她2,000
    元，改天再給她，A女也沒說好不好等語（見本院卷第399頁
    ），顯然被告亦未與告訴人A女再進一步確認是否同意發生
    性行為而與告訴人A女發生性行為，仍屬違反告訴人A女意願
    ，是被告與辯護人此部分抗辯，自不足採。又告訴人A女與
    被告雖於性行為後一同回房，惟告訴人如前述已精神狀態不
    佳，且告訴人A女於本院審理時證稱：我有用手機LINE打字
    給我媽說被告在我房間請被告離開等語（見本院卷第181頁
    ），核與告訴人A女與證人B女LINE通訊軟體對話紀錄翻拍畫
    面1張相符（見偵卷第40頁），告訴人A女若非有特別原因，
    何須透過證人B女請被告離開，自己就可以請被告離去，是
    尚難僅以兩人一同回房之事實即推認告訴人A女已同意被告
    先前未經確認所發生之性行為或作為被告有利認定，因此被
    告及辯護人此部分辯詞，亦屬無據。
　㈤綜上所述，被告及其辯護人上述辯詞，均不足採信，本案事
    證明確，被告強制性交之犯行可以認定，應依法論罪科刑。
四、論罪科刑
  ㈠按稱性交者，謂非基於正當目的所為以性器進入他人之性器
    、肛門或口腔，或使之接合之行為，刑法第10條第5項第1款
    定有明文。被告以生殖器插入告訴人陰道之行為，屬於刑法
    所稱之性交行為。核被告上開行為，係犯同法第221條第1 
    項強制性交罪。
  ㈡爰審酌被告不思尊重他人性自主決定權，為滿足一己之私慾
    ，趁告訴人A女精神狀態不佳狀況下，未與告訴人A女確認是
    否同意性行為，即對其性交，妨害告訴人A女性自主決定權
    ，並造成告訴人A女心理及精神上之痛苦；且被告否認犯行
    ，迄今未與告訴人A女達成調解之犯後態度；考量被告違反
    告訴人A女意願之手段、方法及動機；兼被告於本院審理時
    自述初中肄業之智識程度，從事臨時工，貧困之經濟狀況，
    家中有哥哥、妹妹及父母之家庭生活狀況等一切情狀（見本
    院卷第93至94頁），量處如主文所示之刑。
五、驅逐出境部分
　　被告為緬甸籍人士，在我國犯罪而受本案有期徒刑以上刑之
    宣告，若於刑之執行完畢後，仍容任其繼續留滯於本國，顯
    有繼續危害社會安全之虞，是本院認被告於刑之執行完畢後
    ，有驅逐出境之必要，依刑法第95條規定，併宣告於刑之執
    行完畢或赦免後，驅逐出境。　　　　　　
據上論斷，應依刑事訴訟法第299條第1項前段，判決如主文。
本案由檢察官李芳瑜提起公訴，檢察官劉景仁、吳宣憲到庭執行
職務。　
中　　華　　民　　國　　111 　年　　10　　月　　19　　日
　　　　　　　　　刑事第四庭  審判長法　官　何玉鳳
　　　　　　　　　                  法  官  李怡貞
　　　　　　　　　                  法  官  吳宗育
以上正本與原本無異。
如不服本判決應於收受送達後20日內向本院提出上訴書狀，並應
敘述具體理由；其未敘述上訴理由者，應於上訴期間屆滿後20日
內向本院補提理由書（均須按他造當事人之人數附繕本）「切勿
逕送上級法院」。
告訴人或被害人如對於本判決不服者，應具備理由請求檢察官上
訴，其上訴期間之計算係以檢察官收受判決正本之日期為準。
　　　　　　　　　　　　　　　　   書記官　王小芬
中　　華　　民　　國　　111 　年　　10　　月　　20　　日
附錄論罪科刑法條
刑法第221條
對於男女以強暴、脅迫、恐嚇、催眠術或其他違反其意願之方法
而為性交者，處3年以上10年以下有期徒刑。
前項之未遂犯罰之。